臺灣板橋地方法院民事判決　　　　　　　94年度訴字第1113號
原　　　告　乙○○
被　　　告　甲○○
上列當事人間請求遷讓房屋事件，經本院於民國94年8 月23日言
詞辯論終結，判決如下：
    主      文
原告之訴及假執行之聲請駁回。
訴訟費用由原告負擔。
    事實及理由
一、原告主張：
（一）原告於民國94年6 月16日自鈞院民事執行處94年度執字第
      768 號清償票款民事執行事件（下稱相關執行事件）中拍
      定原屬訴外人鍾善美所有坐落於臺北縣土城市○○段372
      地號土地上同段1991建號建物（即門牌號碼：臺北縣土城
      市○○路○ 段13之2 號8 樓建物，下稱系爭建物），並於
      94年7 月7 日取得不動產權利移轉證書，惟於相關執行事
      件進行過程中，經臺北縣政府警察局土城分局（下稱土城
      分局）員警會同相關執行事件債權人即訴外人和潤企業股
      份有限公司（下稱和潤公司）之代理人林柏鑫至系爭建物
      勘查後，向相關執行事件陳報系爭建物由被告占有使用中
      ，然被告並無合法使用系爭建物之合法權利，無權占有系
      爭建物迄今，屢經原告催請遷讓返還系爭建物，被告均置
      之不理，是被告無權占有系爭建物，同時亦對原告構成侵
      權行為，是被告除負自系爭建物遷讓返還之責任外，亦應
      自94 年7月7 日起至自系爭建物遷讓返還原告之日起，按
      月以系爭建物當地租金收入標準新臺幣（下同）8,000 元
      賠償原告相當於租金之損害。
（二）故原告聲明：被告應將系爭建物遷讓返還原告，並自94年
      7 月7 日起至系爭建物遷讓返還原告之日止，按月給付原
      告8,000 元，暨以供擔保為條件之假執行宣告。
二、被告則以：
（一）被告先前曾依其不詳姓名之友人同意，暫時於系爭建物居
      住並繳納相關管理費用，系爭建物內之傢俱均係該友人所
      有；惟被告早已未居住在系爭建物，只是偶爾受該友人之
      託看顧系爭建物，且自原告拍定系爭建物前，其亦未再繼
      續使用系爭建物，且被告並無占有、使用系爭建物之合法
      權利，其自原告拍定系爭建物前既已未再使用系爭建物，
      以後亦不會再居住、使用系爭建物，因為被告並無權利。
（二）是被告聲明：
  １、原告之訴及假執行之聲請均駁回。
  ２、如受不利判決，願為原告願供擔保免為假執行。
三、按當事人主張有利於己之事實者，就其事實有舉證之責任，
    民事訴訟法第277 條前段定有明文。次按所有人對於無權占
    有或侵奪其所有物者，得請求返還之，民法第767 條前段固
    定有明文，惟所有人自應就占有人無權占有其所有物之有利
    於己之事實負舉證之責。原告主張其自相關執行事件中拍定
    原為訴外人鍾善美所有之系爭建物，並已於94年7 月7 日取
    得權利移轉證書等情，業據其提出相關執行事件不動產權利
    移轉證書、通知、函各1 件為證，復經本院核對相關執行事
    件全卷無訛，並為被告所不爭執，自堪信為真正。惟原告進
    而主張被告無權占有系爭建物等情，固據其提出土城分局94
    年1 月14日函1 件欲行為證，惟為被告所否認，並以：其早
    在原告取得拍定系爭建物前即未再使用系爭建物等語為辯，
    是原告自應就被告占用系爭建物之情事負舉證之責。經查，
    原告所提上開土城分局函，其上固載有：「．．．經本分局
    派員會同（相關執行事件債權人）代理人林柏鑫前往履勘，
    經勘查未遇居住人，只知目前係由1 名甲○○．．．使用中
    ，年籍和房屋占用權源不詳。」等語（見本院卷第14頁至第
    15 頁）， 惟在相關執行事件債權人代理人林柏鑫與土城分
    局員警既至系爭建物查訪，而未在現場發現何人使用系爭建
    物，則其陳報系爭建物之使用人為被告之理由為何？並未於
    該函中載明，是不得僅以該函之記載，即認系爭建物為被告
    占用中，縱認該函所載被告占用系爭建物為可採，惟土城分
    局員警係早在94年1 月14日即至系爭建物現場查訪，參諸原
    告主張其係於94年7 月7 日取得系爭建物權利移轉證書，及
    被告於本院辯論中抗辯其早就沒占有使用系爭建物，且其並
    無任何占有使用系爭建物之合法權利，其以後亦不會再占有
    使用系爭建物等語（見本院卷第26頁），是原告無法舉證證
    明就被告自其取得系爭建物權利移轉證書後，曾占有使用系
    爭建物之情事，是被告所辯與事實及證據並無違背，自可採
    信。
四、綜上所述，原告無法舉證證明被告自其取得系爭建物權利移
    轉證書後仍占有使用系爭建物之情事，且被告亦表明其並無
    使用系爭建物之合法權源，於原告提起本件訴訟前已無占有
    使用系爭建物，日後亦不可能占有使用，是被告辯詞堪可採
    信，從而，原告依據民法第767 條前段、第184 條第1 項前
    段之規定，請求被告自系爭建物遷讓返還原告，及自94年7
    月7 日起按月給付原告相當於租金之損害8,000 元，為無理
    由，其假執行之聲請亦失所附麗，應併予駁回。
五、據上論結，本件原告之訴為無理由，依民事訴訟法第78條，
    判決如主文。
中　　華　　民　　國　　94　　年　　9 　　月　　6 　　日
                  民事第二庭法　官　鍾啟煌
以上正本係照原本作成
如對本判決上訴，須於判決送達後20日內，向本院提出上訴狀，
上訴臺灣高等法院（應按他造人數提出繕本）。
中　　華　　民　　國　　94　　年　　9 　　月　　6 　　日
                            書記官　李威賜
